臺灣桃園地方法院交通事件裁定　　　　 95年度交聲字第456號
原處分機關　交通部公路總局新竹區監理所中壢監理站
異　議　人
即受處分人　萬鈺通運股份有限公司
代　表　人　吳源泰　49歲民.
　　　　　　　　　　　71號1.
代　理　人　黃招斌
上列異議人即受處分人因違反道路交通管理處罰條例案件，不服
交通部公路總局新竹區監理所中壢監理站中華民國95年9 月7 日
壢監裁字第裁53-C00000000號違反道路交通管理事件裁決書所為
之處分（原舉發案號：台北縣政府警察局95年8 月20日北縣警交
日第C00000000 號），聲明異議，本院裁定如下：
    主    文
異議駁回。
    理    由
一、原舉發及處分意旨略以：異議人即受處分人萬鈺通運股份有
    限公司所有之車牌號碼六八─ＬＺ號（砂石專用）營業半拖
    車，於民國九十五年八月二十日八時五十分，在台北縣五股
    鄉○○路與中興路口，為台北縣政府警察局蘆洲分局五股分
    駐所員警攔截查獲該車輛為「砂石專用車變更車廂（加高車
    斗），原登記內框為６８ＣＭ，經丈量為７６ＣＭ」，以北
    縣警局交字第Ｃ00000000號通知單當場舉發並移送
    原處分機關（即交通部公路總局新竹區監理所中壢監理站）
    處理，原處分機關依道路交通處罰條例第二十九條之一第一
    項之規定，裁處異議人罰緩新台幣（下同）四萬元等語。
二、異議意旨略以：異議人所有之車牌號碼六八─ＬＺ號營業半
    拖車於前開時間，行駛於台北縣五股鄉時，因攔檢後無故遭
    警舉發本案違規並遭裁決處四萬元之罰緩，惟異議人所有之
    上開車輛並未有違規之事實，如何可裁處罰緩，是原處分實
    在難以令人信服，為此聲明異議云云。
三、按裝載砂石、土方未依規定使用專用車輛或其專用車廂未合
    於規定或變更車廂者，處汽車所有人四萬元以上八萬元以下
    罰緩，並當場禁止通行，道路交通管理處罰條例第二十九條
    之一第一項定有明文。
四、經查，異議人萬運通運股份有限公司所屬駕駛人陳能山駕駛
    該公司所有車牌號碼七００─ＨＥ營業貨運曳引車後載車牌
    號碼六八─ＬＺ（砂石專用）營業半拖車，於九十五年八月
    二十日上午八時五十分許，行經台北縣五股鄉○○路、中興
    路口處，經警欄查後會同該車駕駛人陳能山丈量該車牌號碼
    六八─ＬＺ（砂石專用）營業半拖車外框凹槽處就已超過七
    十六公分，尚未量足外框全高，明顯可見外框因變更車廂使
    框高超過八十公分以上，而原核定貨車廂高度為六十八公分
    、貨箱外框高度為七十六公分，前開貨廂高度顯已超過核定
    高度等情，有台北縣政府警察局北縣警交字第Ｃ00000
    000號舉發違反道路交通處理事件通知單、舉發照片四張
    、及車牌號碼六八─ＬＺ號之拖車新領牌照登記證書一份在
    卷可稽，員警依其所見違規事實當場依法舉發，並無不當。
    再者，本件係舉發異議人所有之該營業用曳引半拖車貨廂「
    外觀」有變更車體（加高貨廂高度）之情形，並非裝載之砂
    石重量「內部」超重違規情事，從而，舉發之員警當場會同
    駕駛者陳能山以量呎測量外框，因此知有上開違規事實，採
    證照片上也清晰可見所丈量之高度，異議人違規之事證明確
    ，其空言辯稱無違規云云，委無可採。此外，於異議人無其
    他舉發有誤之相關證據且本院經查亦無何證據可認舉發有捏
    造事實之情時，則執勤警員本其維護交通秩序、安全職責所
    為之當場舉發，自應受到合法、正確之推定，異議人指摘原
    舉發不當，尚屬無據。
五、綜上所述，原處分機關以異議人違規情事明確，依道路交通
    管理處罰條例第二十九條之一第一項規定，裁處異議人罰鍰
    四萬元，於法並無違誤或不當之處，異議意旨求為撤銷原裁
    決，非有理由，應予駁回。
六、據上論斷，應依道路交通案件處理辦法第十九條，裁定如主
    文。
中　　華　　民　　國　　96　　年　　1 　　月　　31　　日
    　　　    　　 　臺灣桃園地方法院交通法庭
                            法  官  何俏美
以上正本證明與原本無異。
如不服本裁定，應於裁定送達後5 日內向本院提出抗告狀。
　　　　　　　　　　　　　　書記官　陳淑瓊
中　　華　　民　　國　  96　　年　　1 　　月　　31　　日
